【裁判字號】    95,抗,1082
【裁判日期】    951108
【裁判案由】    停止執行
【裁判全文】
臺灣高等法院民事裁定                  95年度抗字第1082號
再  抗告人  甲○○
代  理  人  蔡調彰律師
上列再抗告人因與相對人乙○○間執行異議之訴聲請停止執行事
件，對於中華民國95年8月30日本院所為裁定，提起再抗告，本
院裁定如下：
    主  文
再抗告駁回。
再抗告費用由再抗告人負擔。
    理  由
一按抗告法院之裁定除以抗告不合法而駁回者外，對於抗告法院
  之裁定再為抗告，僅得以其適用法規顯有錯誤為理由，並經原
  法院之許可者為限。前項許可，以原裁定所涉及之法律見解具
  有原則上之重要性者為限。原裁定法院認為不應許可者，應以
  裁定駁回其抗告。民事訴訟法第486條第1項、第4項、第5項、
  第6項、第436條之3第3項分別定有明文。又所謂適用法規顯有
  錯誤，係指裁判違背法規或現存判例解釋者，或法院所為之裁
  定，就其取捨證據所確定之事實適用法規顯有錯誤而言。至法
  院認定事實錯誤，或就當事人提出之事實或證據疏於調查或漏
  未斟酌，僅生調查證據是否妥適或裁定不備理由之問題，均與
  適用法規顯有錯誤有間（最高法院80年台上字第1326號、71年
  台再字第210號、63年台上字第880號判例參照）。再所謂原則
  上之重要性，係指該再抗告事件所涉及之法律問題，意義重大
  而有加以闡釋之必要者而言。此乃為維持第三審為法律審之特
  性，並兼顧保障當事人權利及合理分配司法資源之要求。
二再抗告意旨略以：相對人對伊所加蓋於門牌臺北市大安區○○
  ○路○段211號4樓之1垂直上方頂樓平台如原裁定附圖所示面積
  117.62平方公尺（下稱系爭頂樓平台）聲請拆除之強制執行，
  因系爭頂樓平台屬合法建物，伊並與相對人之前手廖學敏達成
  和解，其他共有人亦未主張權利，本件即有停止強制執行之原
  因，且毋須供擔保之必要。詎原法院及抗告法院仍以供鉅額之
  擔保為准予停止強制執行之裁定，已違反公平正義及比例原則
  ，有適用法規不當之情形。又抗告法院否准再抗告人以可轉讓
  定存單為擔保，亦有適用法規不當之違背法令情形。爰提起再
  抗告等語。
三經查：
  (一)按強制執行程序開始後，除法律另有規定外，不停止執行。
    有回復原狀之聲請，或提起再審或異議之訴，或對於和解為
    繼續審判之請求，或提起宣告調解無效之訴、撤銷調解之訴
    、或對於強制執行法第4條第1項第5款之裁定提起抗告時，
    法院因必要情形，或依聲請定相當並確實擔保，得為停止強
    制執行之裁定。強制執行法第18條第1項、第2項分別定有明
    文。次按「民事強制執行須依執行名義為之。強制執行程序
    開始後，除法律另有規定外，不停止執行，強制執行法第四
    條第一項、第十八條第一項定有明文。同法第十八條第二項
    規定，於一定情形下，法院因債務人聲請，定相當並確實之
    擔保，得為停止強制執行之裁定，債務人本此裁定所供擔保
    ，係以擔保債權人因債務人聲請停止強制執行不當可能遭受
    之損害得獲賠償為目的，已兼顧債權人與債務人之權益，並
    非增加債務人之額外負擔，此與債權人聲請民事強制執行須
    依執行名義為之有所不同，與憲法第七條規定，尚無牴觸」
    、「法院因必要情形或依聲請定相當並確實之擔保，為停止
    強制執行之裁定者，該擔保金額之多寡應如何認為相當，固
    屬法院職權裁量之範圍；惟此項擔保係擔保執行債權人因停
    止執行所應受之損害，故法院定擔保金額時，自應斟酌該債
    權人因停止執行可能遭受之損害，以為衡量之標準」、「法
    院依強制執行法第十八條第二項定擔保金額而准許停止強制
    執行之裁定者，該項擔保係備供債權人因停止執行所受損害
    之賠償，其數額應依標的物停止執行後，債權人未能即時受
    償或利用該標的物所受之損害額，或其因另供擔保強制執行
    所受之損害額定之，非以標的物之價值或其債權額為依據」
    、「法院依強制執行法第十八條第二項規定，以裁定命債務
    人供擔保後停止強制執行，其擔保金額之多寡應如何認為相
    當，原屬於法院職權裁量之範圍，如已斟酌債權人因停止執
    行所應受之損害，自非當事人所可任意指摘」，司法院大法
    官會議釋字第403號解釋、最高法院92年度台抗字第480號、
    91年度台抗字第429號、92年度台抗字第574號裁判要旨參照
    。
  (二)原法院95年度聲字第2164號裁定（下稱系爭停止強制執行裁
    定）為免系爭頂樓平台停止執行後，相對人受有無法使用該
    平台所受之損失，依前揭說明，斟酌按系爭執行名義即本院
    91年度上易字第920號判決所命再抗告人預供免為假執行之
    擔保金新台幣（下同）235萬8,281元，作為衡量再抗告人供
    擔保金額以停止系爭執行事件執行之標準，而非以標的物之
    價值或其債權額為依據，並無不合。況該擔保數額之多寡，
    本屬法院職權裁量之範圍，自非再抗告人所可任意指摘，是
    系爭停止強制執行裁定所酌定停止強制執行之供擔保金額，
    核屬正當，抗告法院以95年度抗字第1082號裁定（下稱原裁
    定）駁回再抗告人之抗告，亦無適用法規顯有錯誤之情形。
    再抗告人仍執前詞，主張本件停止執行毋庸供擔保，執行標
    的物之房屋稅課稅現值僅25萬5,500元，原法院及抗告法院
    命其提供近10倍之金額為擔保，違反比例原則云云，顯係就
    抗告法院基於職權，就所取捨證據及事實之認定予以指摘，
    非關適用法規顯有錯誤之問題，殊無足取。
  (三)再抗告人對系爭停止強制執行裁定提起抗告時，其抗告理由
    未曾爭執原法院命供擔保以停止強制執行之金額過高，有抗
    告狀可稽（本院卷第3、4頁），嗣其於提起再抗告時，始就
    前揭擔保金額之多寡予以爭執，顯屬逾時提出之新攻擊、防
    禦方法，依強制執行法第30條之1、民事訴訟法第495條之1
    第1項、第447條規定，應予駁回之。
  (四)又再抗告人於原法院僅聲請停止強制執行，既未聲請以定期
    存單供擔保，則原法院命其以現金提供擔保，核無不合；況
    系爭停止強制執行裁定並未否准其以定期存單供擔保，其逕
    以抗告程序對之聲明不服，即乏所據。是原裁定認其如欲更
    改擔保物為定期存單，應依民事訴訟法第105條第1項規定，
    另向原法院聲請之，而駁回其抗告，亦無違誤。再抗告人就
    此部分，未敘明原裁定有何適用法規不當或違背法令之情形
    ，即未具理由提出再抗告，於法未合。
四綜上所述，原裁定既無任何適用法規顯有錯誤之情形，再抗告
  人又未提出原裁定所涉及之何項法律見解確具有原則上重要性
  ，揆諸首揭說明，其再抗告自不應許可。
五據上論結，本件再抗告為不合法，爰裁定如主文。
中    華    民    國    95    年    11    月    8     日
                    民事第十六庭
                        審判長法  官  沈方維
                              法  官  王淇梓
                              法  官  張競文
正本係照原本作成。
如不服本裁定，應於收受送達後10日內向本院提出抗告狀，並應
繳納抗告費新台幣１千元。
中    華    民    國    95    年    11    月    8     日
                              書記官  章大富


司法院資訊處製作；財團法人民間司法改革基金會備份。
